【裁判字號】    98,裁,402
【裁判日期】    980219
【裁判案由】    政府採購法
【裁判全文】
最  高  行  政  法  院  裁  定
                                       98年度裁字第402號
上  訴  人  鎮海海事工程有限公司
代  表  人  甲○○
被 上訴 人  台灣電力股份有限公司
代  表  人  乙○○
訴訟代理人  葉永芳律師
上列當事人間政府採購法事件，上訴人對於中華民國95年12月12
日臺北高等行政法院91年度訴字第2701號判決，提起上訴，本院
裁定如下：
    主  文
上訴駁回。
上訴審訴訟費用由上訴人負擔。
    理  由
一、按對於高等行政法院判決之上訴，非以其違背法令為理由，
    不得為之，行政訴訟法第242條定有明文。依同法第243條第
    1項規定，判決不適用法規或適用不當者，為違背法令；而
    判決有同條第2項所列各款情形之一者，為當然違背法令。
    是當事人對於高等行政法院判決上訴，如依行政訴訟法第24
    3條第1項規定，以高等行政法院判決有不適用法規或適用不
    當為理由時，其上訴狀或理由書應有具體之指摘，並揭示該
    法規之條項或其內容；若係成文法以外之法則，應揭示該法
    則之旨趣；倘為司法院解釋或本院之判例，則應揭示該判解
    之字號或其內容。如以行政訴訟法第243條第2項所列各款情
    形為理由時，其上訴狀或理由書，應揭示合於該條項各款之
    事實。上訴狀或理由書如未依此項方法表明，或其所表明者
    與上開法條規定不合時，即難認為已對高等行政法院判決之
    違背法令有具體之指摘，其上訴自難認為合法。
二、本件上訴人對於高等行政法院判決上訴，係略以：民國89年
    8月7日與被上訴人簽訂電光一號輪看管維護合約，期間2年
    ，契約期間至91年8月31日止；惟被上訴人遲至89年11月16
    日才將電光一號輪交付上訴人看管，被上訴人不尊重契約，
    昧於事實，自始有企圖違反契約之行為，且被上訴人事涉相
    關圍標舞弊之情事。又被上訴人於90年3月30日以開會協商
    為理由，於會議中企圖於90年4月30日提前終止系爭合約之
    公函交於上訴人之代表人，故非如判決書所載，係由被上訴
    人於90年3月30日發函上訴人。又協商會議中，上訴人反對
    被上訴人提前終止契約，並主張國內港口共一千餘座，電光
    一號輪並非無碼頭可停泊，有會同被上訴人所屬人員與桃園
    區漁會游理事長就電光一號輪停泊該桃園竹圍漁港之工作船
    深水專用碼頭之事宜，游理事長亦同意停泊，請傳訊其為證
    人。非如原判決所認定被上訴人在遍尋無其他適當碼頭泊靠
    情況下，提前終止契約，應屬有據，原判決認事用法均有違
    背法令等語，為其理由。
三、本件上訴人對於高等行政法院判決上訴，雖以該判決有認事
    用法有違背法令為由，惟核其上訴理由狀所載內容，係就原
    審取捨證據、認定事實之職權行使，指摘其為不當，而非具
    體表明合於不適用法規、適用法規不當、或行政訴訟法第24
    3條第2項所列各款之情形，難認對該判決之如何違背法令已
    有具體之指摘。依首揭說明，應認其上訴為不合法。
四、據上論結，本件上訴為不合法。依行政訴訟法第249條第1項
    前段、第104條、民事訴訟法第95條、第78條，裁定如主文
    。
中    華    民    國    98    年    2     月    19    日
                    最高行政法院第六庭
                        審判長法官  吳  明  鴻
                              法官  帥  嘉  寶
                              法官  林  茂  權
                              法官  侯  東  昇
                              法官  黃  秋  鴻
以  上  正  本  證  明  與  原  本  無  異
中    華    民    國    98    年    2     月    19    日
                              書記官  王  福  瀛


司法院資訊處製作；財團法人民間司法改革基金會備份。
